臺灣橋頭地方法院刑事判決
111年度審訴字第207號
公  訴  人  臺灣橋頭地方檢察署檢察官
被      告  李庭宇




上列被告因毒品危害防制條例案件，經檢察官提起公訴（111年
度毒偵字第340號），嗣被告就被訴事實為有罪之陳述，經本院
告知簡式審判程序之旨，並聽取當事人之意見後，由本院合議庭
裁定改由受命法官獨任進行簡式審判程序，判決如下：
    主  文
甲○○施用第一級毒品，處有期徒刑陸月，如易科罰金，以新臺幣
壹仟元折算壹日；又施用第二級毒品，處有期徒刑肆月，如易科
罰金，以新臺幣壹仟元折算壹日。應執行有期徒刑捌月，如易科
罰金，以新臺幣壹仟元折算壹日。
扣案如附表編號1、2所示之物均沒收銷；扣案如附表編號3、4所
示之物均沒收。
    事  實
一、甲○○基於施用第一級毒品海洛因之犯意，於民國111年2月22
    日下午11時許，在高雄市路○區○○街00號之住處內，先以將
    海洛因摻入香菸內點燃吸食之方式，施用第一級毒品海洛因
    1次；另基於施用第二級毒品甲基安非他命之犯意，旋於上
    開時、地，再以將甲基安非他命置入玻璃球內燒烤吸食煙霧
    之方式，施用第二級毒品甲基安非他命1次。嗣因甲○○涉犯
    另案，為警於111年2月23日上午10時30分許，持臺灣橋頭地
    方檢察署檢察官核發之拘票，前往上開住處執行拘提，並徵
    得甲○○同意後執行搜索，當場扣得甲○○所有如附表編號1至4
    所示之物，復經其同意，於同日中午12時17分許對其採尿送
    驗後，結果確呈海洛因進入人體後代謝之嗎啡陽性反應及甲
    基安非他命進入人體代謝後之安非他命、甲基安非他命陽性
    反應。
二、案經臺南市政府警察局警察大隊報告臺灣橋頭地方檢察署檢
    察官偵查起訴。
    理  由
一、按觀察、勒戒或強制戒治執行完畢釋放後，3年內再犯第10
    條之罪者，檢察官或少年法院（地方法院少年法庭）應依法
    追訴或裁定交付審理，毒品危害防制條例第23條第2項定有
    明文。查被告前於110年間因施用毒品案件，經本院以110年
    度毒聲字第174號裁定送觀察、勒戒後，認無繼續施用毒品
    之傾向，於110年9月16日執行完畢釋放出所，並經臺灣橋頭
    地方檢察署檢察官以110年度毒偵字第254號為不起訴處分確
    定等情，有臺灣高等法院被告前案紀錄表在卷可查（見本院
    卷第99至110頁），是被告於前揭觀察、勒戒執行完畢釋放
    後，於3年內再犯本案施用毒品犯行，揆諸前揭規定，應依
    法追訴處罰，先予敘明。
二、上揭犯罪事實，業據被告甲○○於警詢、偵訊及本院審理中坦
    承不諱（見警卷第1至8頁；偵卷第35至39頁；本院卷第89頁
    、第97頁），且被告於111年2月23日經警採尿送驗結果，確
    呈海洛因進入人體後代謝之嗎啡陽性反應及甲基安非他命進
    入人體代謝後之安非他命、甲基安非他命陽性反應乙節，有
    臺南市政府警察局刑事警察大隊偵辦毒品危害防制條例案送
    驗尿液編號及年籍對照表（尿液編號111S015）、臺南市政
    府衛生局111年3月4日濫用藥物尿液檢驗結果報告各1份在卷
    可查（見警卷第51頁；偵卷第45頁），並有臺灣橋頭地方檢
    察署檢察官拘票、自願受搜索同意書、臺南市政府警察局刑
    事警察大隊搜索扣押筆錄、扣押物品目錄表、現場蒐證照片
    、臺灣橋頭地方檢察署檢察官鑑定許可書、勘察採證同意書
    、臺南市政府警察局刑事警察大隊查獲施用（持有）毒品案
    件經過情形紀錄表各1份等在卷可稽（見警卷第23頁、第27
    至33頁、第37至39頁、第47至49頁、第63頁），復有如附表
    編號1至4所示之物扣案可佐。又扣案之白色碎塊狀1包（含
    包裝袋1只，毛重3.25公克）及白色結晶1包（含包裝袋1只
    ，毛重0.95公克)，經初步檢驗後分別呈嗎啡、海洛因及安
    非他命陽性反應，有臺南市政府警察局刑事警察大隊偵辦毒
    品危害防制條例毒品初步檢驗報告單2紙在卷可查（見警卷
    第41至43頁），是該扣案之白色碎塊狀1包及白色結晶體1包
    ，應分屬毒品危害防制條例第2條第2項第1、2款所定之第一
    級毒品、第二級毒品，足認被告上開任意性自白確與事實相
    符。本案事證明確，被告上開犯行均堪以認定，均應依法論
    科。
三、論罪科刑：
  ㈠核被告所為，分別係犯毒品危害防制條例第10條第1項之施用
    第一級毒品罪及同條例第10條第2項之施用第二級毒品罪。
    被告持有第一級、第二級毒品之低度行為，均為施用之高度
    行為所吸收，均不另論罪。被告所犯上開2罪間，犯意有別
    ，行為互殊，應予分論併罰。
  ㈡爰審酌被告前因施用毒品經觀察、勒戒處分及刑之執行，猶
    未能深切體認毒品危害己身之鉅，及早謀求脫離毒害之道，
    反伺機再犯，顯見其戒除毒癮之意志不堅，迄未能記取教訓
    ，殊為不該，復參酌其所犯施用毒品行為係戕害自己身心健
    康，尚未嚴重破壞社會秩序、侵害他人權益，且其犯罪後始
    終坦承施用毒品犯行之態度，兼衡其自述高職畢業之教育程
    度、服刑前從事餐飲業之工作狀況、月收入約新臺幣2萬元
    之經濟狀況及已婚，有1名未成年子女之家庭生活狀況（見
    本院卷第97頁）等一切情狀，分別量處如主文所示之刑，並
    均諭知易科罰金之折算標準。　
  ㈢再審酌被告本案所犯施用第一、二級毒品罪，罪質相同，且
    施用毒品者均有相當程度之成癮性及心理依賴，其犯罪心態
    與一般刑事犯罪之本質並不相同，應側重適當之醫學治療及
    心理矯治為宜，是綜合考量其上開2罪之類型、犯罪時間之
    間隔、所為犯行之行為與被告整體犯行之應罰適當性等總體
    情狀，定其應執行刑如主文所示及諭知易科罰金之折算標準
    。
四、沒收：
  ㈠扣案如附表編號1、2所示之物，均為被告所有且供其犯本案
    施用第一、二級毒品犯行所用，業據被告供承明確（見本院
    卷第89頁）。又扣案如附表編號1、2所示之物，分別經初步
    檢驗結果呈海洛因、甲基安非他命陽性反應，已如前述，均
    應依毒品危害防制條例第18條第1項前段之規定宣告沒收銷
    燬。另裝放上開毒品之包裝袋2只，因無法與其內毒品完全
    析離，且無析離實益，亦應一併視為毒品，依毒品危害防制
    條例第18條第1項前段宣告沒收銷燬；又鑑驗耗用之毒品因
    已滅失，即無庸再予宣告沒收銷燬，併此敘明。
　㈡扣案如附表編號3、4所示之物，均為被告所有，且供被告為
    本案施用毒品犯行所用，亦據被告供承在卷（見本院卷第89
    頁），爰依刑法第38條第2項規定宣告沒收。
  ㈡至扣案如附表編號5至7所示之物，固均為被告所有，然據被
    告供稱與本案施用毒品犯行無關等語（見本院卷第89頁），
    又依卷內事證尚查無與被告本案施用毒品犯行具有關連性，
    爰不予宣告沒收，併此敘明。
據上論斷，應依刑事訴訟法第273條之1第1項、第299條第1項前
段，判決如主文。
本案經檢察官乙○○提起公訴，檢察官丙○○到庭執行職務。
中　　華　　民　　國　　111 　年　　8 　　月　　22　　日
                  刑事第四庭    法　官  陳芸葶
以上正本證明與原本無異。
如不服本判決應於收受送達後20日內向本院提出上訴書狀，並應
敘述具體理由；如未敘述上訴理由者，應於上訴期間屆滿後20日
內向本院補提理由書（均須按他造當事人之人數附繕本）「切勿
逕送上級法院」。
中　　華　　民　　國　　111 　年　　8 　　月　　25　　日
 　　　　　　　　　　　　　　　 書記官  鄭珓銘
附錄本件論罪科刑法條：
毒品危害防制條例第10條
施用第一級毒品者，處6月以上5年以下有期徒刑。
施用第二級毒品者，處3年以下有期徒刑。
附表：
編號 扣案物品名稱 數量 1 海洛因（毛重3.25公克） 1包 2 安非他命（毛重0.95公克） 1包 3 磅秤 3台 4 夾鏈袋 2包 5 壓模器 1組 6 小米手機 門號0000000000號 IMEI：000000000000000 &ZZZZ; &ZZZZ; &ZZZZ; 000000000000000 1支 7 iPhone手機 門號0000000000號 IMEI：000000000000000  1支